【裁判字號】    91,易,3127
【裁判日期】    920519
【裁判案由】    毒品危害防制條例
【裁判全文】
臺灣臺中地方法院刑事判決                        九十一年度易字第三一二七號
    公  訴  人  臺灣臺中地方法院檢察署檢察官
    被      告  甲○○
右列被告因毒品危害防制條例案件，經檢察官提起公訴（九十一年度毒偵字第二九八
一號），本院判決如左：
    主  文
甲○○持有第一級毒品，累犯，處有期徒刑肆月，如易科罰金，以佰元折算壹日。
扣案摻有第一級毒品海洛因之香菸壹支及殘沾第一級毒品海洛因之夾鍊袋壹個、勺子
壹支均沒收銷燬之。
    事  實
一、甲○○前曾於民國八十二年十二月十七日，因違反麻醉藥品管理條例、肅清煙毒
    條例案件，經臺灣板橋地方法院各判處有期徒刑八月、四年，並定應執行之刑為
    有期徒刑四年六月確定，經送監執行後於八十四年九月六日假釋付保護管束出監
    ，後於假釋中，再因違反麻醉藥品管理條例案件，先後於八十六年十二月三十日
    、八十七年四月四日，經臺灣高等法院臺中分院、本院各判處有期徒刑四月、五
    月確定，並分別於八十七年三月二十一日、八十七年四月二十八日經易科罰金繳
    清罰金執行完畢，後並撤銷上開假釋而仍需執行殘刑有期徒刑二年四月六日，經
    送監執行並於九十年一月二十日因縮短刑期假釋付保護管束出監，而於九十年五
    月七日因縮刑期滿假釋未經撤銷而視為執行完畢。詎猶不知警惕，甲○○明知海
    洛因係毒品危害防制條例所管制之第一級毒品，不得非法持有，竟仍於九十一年
    九月二十五日上午八時四十分許，在臺中縣梧棲鎮○○路○段六九九號「童綜合
    醫院」十五樓之樓梯間，因車禍所受之傷口疼痛，乃向其姓名、年籍、住居所均
    不詳之友人綽號「魚仔」之成年男子處，無償受讓取得摻有第一級毒品海洛因之
    香菸壹支及殘沾第一級毒品海洛因之夾鍊袋壹個、勺子壹支等物，並進而持有。
    隨即為警據報前來盤查之警員當場查獲，並自甲○○之手中起出摻有第一級毒品
    海洛因之香菸壹支及殘沾第一級毒品海洛因之夾鍊袋壹個、勺子壹支等物。
二、案經臺中縣警察局清水分局報請臺灣臺中地方法院檢察署檢察官偵查起訴。
    理  由
一、右揭事實，業據被告甲○○於本院審理時坦承不諱，且其於為警查獲時所扣案之
    摻有第一級毒品海洛因之香菸壹支及殘沾第一級毒品海洛因之夾鍊袋壹個、勺子
    壹支，經送法務部調查局鑑驗，其結果則認該香菸壹支、夾鍊袋壹個、勺子壹支
    均含有第一級毒品海洛因之成分及殘留，有法務部調查局九十一年十二月二十六
    日調科壹字第０九一００八六八一００號檢驗通知書一紙在卷可稽，足認被告之
    自白與事實相符，堪予採信，本件事證明確，被告犯行洵堪認定。
二、按海洛因係毒品危害防制條例所定之第一級毒品，不得非法持有。被告非法持有
    第一級毒品海洛因之行為，核係犯毒品危害防制條例第十一條第一項之持有第一
    級毒品罪。末查被告前曾於八十二年十二月十七日，因違反麻醉藥品管理條例、
    肅清煙毒條例案件，經臺灣板橋地方法院各判處有期徒刑八月、四年，並定應執
    行之刑為有期徒刑四年六月確定，經送監執行後於八十四年九月六日假釋付保護
    管束出監，後於假釋中，再因違反麻醉藥品管理條例案件，先後於八十六年十二
    月三十日、八十七年四月四日，經臺灣高等法院臺中分院、本院各判處有期徒刑
    四月、五月確定，並分別於八十七年三月二十一日、八十七年四月二十八日經易
    科罰金繳清罰金執行完畢，後並撤銷上開假釋而仍需執行殘刑有期徒刑二年四月
    六日，經送監執行並於九十年一月二十日因縮短刑期假釋付保護管束出監，而於
    九十年五月七日因縮刑期滿假釋未經撤銷而視為執行完畢，有臺灣高等法院被告
    全國前案紀錄表及臺灣臺中地方法院檢察署刑案資料查註紀錄表各一份在卷可參
    ，被告前受有期徒刑執行完畢，於五年以內再犯本件有期徒刑以上之罪，為累犯
    ，應依刑法第四十七條規定加重其刑。爰審酌被告平日之素行、犯罪之動機、目
    的、所持有第一級毒品海洛因之數量、所生危害及犯後坦承犯行態度尚屬良好等
    一切情狀，量處如主文所示之刑，並諭知易科罰金之折算標準，以示懲儆。
三、扣案摻有第一級毒品海洛因之香煙壹支（因第一級毒品海洛因已摻於該支香煙內
    ，且已無法析離，故一併視為違禁物）及殘沾第一級毒品海洛因之夾鍊袋壹個、
    勺子壹支（夾鍊袋壹個及勺子壹支，因已與第一級毒品海洛因無從剝析分離，該
    夾鍊袋壹個及勺子壹支，亦應視為違禁物），均係屬查獲之毒品，應依毒品危害
    防制條例第十八條第一項前段之規定宣告沒收銷燬之。
據上論斷，應依刑事訴訟法第二百九十九條第一項前段，毒品危害防制條例第十一條
第一項、第十八條第一項前段，刑法第十一條前段、第四十七條、第四十一條第一項
前段，罰金罰鍰提高標準條例第二條，判決如主文。
本案經檢察官沈淑宜到庭執行職務。
中      華      民      國      九十二      年      五    月    十九    日
                              臺灣臺中地方法院刑事第六庭
                                  法  官  許  旭  聖
右正本證明與原本無異。
如不服本判決，應於判決送達後十日內向本院提出上訴狀，上訴於
臺灣高等法院臺中分院（須附繕本）。
                                  書記官
中      華      民      國      九十二      年      五    月    十九    日
附錄論罪科刑法條：
毒品危害防制條例第十一條第一項：
持有第一級毒品者，處三年以下有期徒刑、拘役或新臺幣五萬元以下罰金。


司法院資訊處製作；財團法人民間司法改革基金會備份。
